【裁判字號】    99,交易,708
【裁判日期】    991220
【裁判案由】    業務過失傷害
【裁判全文】
臺灣臺北地方法院刑事判決             99年度交易字第708號
公  訴  人  臺灣臺北地方法院檢察署檢察官
被      告  許裕昂
選任辯護人  曾郁榮律師
上列被告因業務過失傷害案件，經檢察官提起公訴（九十九年度
偵字第一六八三九號），本院判決如下：
    主  文
許裕昂從事業務之人，因業務上之過失傷害人，處有期徒刑貳月
，如易科罰金，以新臺幣壹仟元折算壹日。
    事  實
一、許裕昂係日昇食品有限公司（下稱日昇公司）之司機，為從
    事駕駛業務之人，於民國九十九年三月二十三日十一時四十
    六分許，駕駛車牌號碼三五八三－ＭＱ號自小貨車，沿臺北
    市中山區○○○路由北向南行駛，途經臺北市中山區○○○
    路與新生高架道路交接處時，原應注意汽車行駛時，駕駛人
    應注意車前狀況，並隨時採取必要，且汽車行駛至交岔路口
    ，其行進、轉彎，應遵守燈光號誌或交通指揮人員之指揮，
    而依當時天候晴、日間自然光線、柏油路面乾燥、無缺陷、
    無障礙物、行車管制號誌正常，並無不能注意之情事，竟疏
    於注意，貿然闖越紅燈號誌進入路口，而不慎撞及沿臺北市
    ○○區○○路由東向西行駛而來、由吳世紘駕駛、搭載安佩
    勇、王紹華、李春福、吳延中之車牌號碼軍Ｂ－一○六六一
    號軍用小客車，致吳世紘因此受有胸壁挫傷併右側第六根肋
    骨骨折之傷害；安佩勇因此受有胸骨骨折、胸部挫傷併右側
    第一肋骨骨折及氣胸、胸部挫傷併左側第一、二、三、四肋
    骨骨折及肺挫傷、右眼鈍傷併上眼眶撕裂傷、頭部外傷併腦
    震盪之傷害；王紹華因此受有胸部挫傷併右側第五、六肋骨
    骨折之傷害；李春福因此受有右側第四及第五肋骨骨折、右
    眼外傷性結膜炎之傷害；吳延中因此受有胸部鈍傷及右側第
    六肋骨骨折之傷害。許欲昂於肇事後，員警前往現場處理時
    ，旋向處理之員警承認肇事自首而接受裁判。
二、案經吳世紘、安佩勇、王紹華、李春福、吳延中訴由臺灣臺
    北地方法院檢察署檢察官偵查起訴。
    理  由
一、認定事實所憑之證據：
  (一)證據能力之認定：
    按被告以外之人於審判外之言詞或書面陳述，除法律有規定
    者外，不得作為證據；又被告以外之人於審判外之陳述，雖
    不符合同法第一百五十九條之一至第一百五十九條之四之規
    定，但經當事人於審判程序同意作為證據，法院審酌該言詞
    陳述或書面陳述作成時之情況，認為適當者，亦得為證據；
    又當事人、代理人或辯護人於法院調查證據時，知有第一百
    五十九條第一項不得為證據之情形，而未於言詞辯論終結前
    聲明異議者，視為有前項之同意，刑事訴訟法第一百五十九
    條第一項及第一百五十九條之五分別定有明文。查本判決下
    列所引用之各項證據方法之證據能力，公訴人、被告許裕昂
    及其選任辯護人於本院準備程序及審判期日中均未予爭執，
    且迄至言詞辯論終結前亦未再聲明異議（本院九十九年十二
    月六日審判筆錄參照），本院審酌該等言詞陳述及書面陳述
    作成時之情況，並無不宜作為證據之情事，依刑事訴訟法第
    一百五十九條之五之規定，自得作為證據，合先敘明。
  (二)上開事實一之部分，業據被告許裕昂於本院九十九年十二月
    六日審理時供承不諱（本院當日審判筆錄參照），核與證人
    即告訴人吳世紘、安佩勇、王紹華、李春福、吳延中之指訴
    情節相符（證人吳世紘部分，他卷第三九頁、第四十頁，偵
    卷第五頁至第七頁、第十一頁至第十三頁、第二四頁至第二
    七頁參照；證人安佩勇部分，偵卷第五頁至第七頁、第十一
    頁至第十三頁、第二八頁至第三一頁參照；證人王紹華部分
    ，偵卷第五頁至第七頁、第十一頁至第十三頁、第三二頁至
    第三五頁參照；證人李春福部分，偵卷第五頁至第七頁、第
    三六頁至第三九頁參照；證人吳延中部分，偵卷第五頁至第
    七頁、第四十頁至第四三頁參照），復有道路交通事故現場
    圖、補充資料表、調查報告表(一)(二)、談話紀錄表、臺北市政
    府警察局交通警察大隊道路交通事故初步分析研判表、照片
    三三張及國防醫學院三軍總醫院附設民眾診療服務處診斷證
    明書四紙、新光醫療財團法人新光吳火獅紀念醫院診斷證明
    書一紙等件在卷可佐（他卷第十頁至第十四頁、第二二頁至
    第三六頁，偵卷第四六頁至第六六頁參照），俱徵被告之任
    意性自白核與事實相符，堪以採信。按「汽車行駛時，駕駛
    人應注意車前狀況及兩車併行之間隔，並隨時採取必要之安
    全措施」、「汽車行駛至交岔路口，其行進、轉彎，應遵守
    燈光號誌或交通指揮人員之指揮」，道路交通安全規則第九
    十四條第三項、第一百零二條第一款定有明文。被告為考領
    駕照之駕駛人，對此自應知悉，而本件復無其於肇事時有不
    能注意之證據，足證被告疏未注意及此，確有過失行為，且
    其過失與告訴人吳世紘、安佩勇、王紹華、李春福、吳延中
    身體所受傷害間，有相當因果關係，至為灼然。綜上，本件
    事證明確，被告犯行堪以認定，應予依法論科。
二、論罪科刑之法律適用：
  (一)查被告許裕昂係日昇公司之司機，以駕駛業務為業，業據其
    供陳在卷，其因駕駛業務之過失，致告訴人吳世紘、安佩勇
    、王紹華、李春福、吳延中受傷，核其所為，係犯刑法第二
    百八十四條第二項前段之業務過失傷害罪。其以一過失傷害
    行為，同時傷害吳世紘、安佩勇、王紹華、李春福及吳延中
    五人之身體法益，係一行為而觸犯數罪名，為想像競合犯，
    依刑法第五十五條規定，應從一重之業務過失傷害罪處斷。
  (二)被告於肇事後，員警前往現場處理時，被告在場並承認為肇
    事者，有臺北市○○○○○道路交通事故肇事人自首情形紀
    錄表一紙在卷足憑（偵卷第五五頁參照），其對於未發覺之
    犯罪，表示願接受裁判之意，爰依刑法第六十二條前段自首
    之規定，減輕其刑。
  (三)爰審酌被告並無前科、素行良好，且犯後坦承犯行，非無悔
    意，然其迄今仍分文未賠償告訴人等，亦未取得告訴人等之
    諒解，暨被告之智識程度、犯罪手段、目的、所生損害等一
    切情狀，量處如主文所示之刑，並諭知易科罰金之折算標準
    。
據上論斷，應依刑事訴訟法第二百九十九條第一項前段，刑法第
二百八十四條第二項前段、第五十五條、第六十二條前段、第四
十一條第一項前段，刑法施行法第一條之一，判決如主文。
本案經檢察官陳國安到庭執行職務。
中    華    民    國    99    年    12    月    20    日
                  刑事第五庭    法  官  張詩芸
以上正本證明與原本無異。
如不服本判決應於收受送達後10日內向本院提出上訴書狀，並應
敘述具體理由；其未敘述上訴理由者，應於上訴期間屆滿後20日
內向本院補提理由書（均須按他造當事人之人數附繕本）「切勿
逕送上級法院」。告訴人或被害人如對於本判決不服者，應具備
理由請求檢察官上訴，其上訴期間之計算係以檢察官收受判決正
本之日期為準。
                                書記官  宋德華
中    華    民    國    99    年    12    月    20    日
附錄本案論罪科刑法條全文
中華民國刑法第二百八十四條
（過失傷害罪）
因過失傷害人者，處六月以下有期徒刑、拘役或五百元以下罰金
，致重傷者，處一年以下有期徒刑、拘役或五百元以下罰金。
從事業務之人，因業務上之過失傷害人者，處一年以下有期徒刑
、拘役或一千元以下罰金，致重傷者，處三年以下有期徒刑、拘
役或二千元以下罰金。

司法院資訊處製作；財團法人民間司法改革基金會備份。
